臺灣臺北地方法院交通事件裁定　　　　　　　　　　　九十年度交聲字第八七八號
　　異議人即
　　受處分人　尊品有限公司
　　代　表人　張雲任
右列受處分人因違反道路交通管理處罰條例案件，對於台北市交通事件裁決所中華民
國九十年八月二十四日所為之處分（原處分案號：北市裁三字第車裁二二－ＡＩ00
00000號），聲明異議，本院裁定如左：
    主      文
異議駁回。
    理      由
一、按道路交通管理處罰條例第五十六條第一項第六款雖規定：「汽車駕駛人停車時
    ，有左列情形之一者，處新台幣（以下同）六百元以上一千二百元以下罰鍰：．
    ．．六、不依順行方向或不緊靠道路右側或併排停車或單行道不緊靠路邊停車者
    」，在法文之立法體例上於同一款中雖列舉有四種不同型態之違規停車行為，惟
    鑒於併排停車對於交通行車秩序之妨礙較其他三種違規停車之事由來的重大，所
    以行為人如係駕駛汽車併排停車，不問其有無在舉發通知單上所載之應到案日期
    前到案，均一律對該行為人處一千二百元之罰鍰，違反道路交通管理事件統一裁
    罰標準及處理細則第四十四條第一項及違反道路交通管理事件統一裁罰標準表（
    以下稱標準表）亦定有明文。而逕行舉發違反道路交通管理事件，經汽車所有人
    依通知單之應到案日期前到案，並告知違規駕駛人姓名、身分證統一編號及住址
    者，處罰機關應即另行通知違規駕駛人到案依法處理；逾應到案日期，處罰機關
    應依道路交通管理處罰條例第八十五條第三項規定處罰該汽車所有人，違反道路
    交通管理事件統一裁罰標準及處理細則第二十四條亦定有明文，易言之，如汽車
    駕駛人在道路上併排停車，為警當場攔停者，處罰機關固應對汽車之駕駛人為處
    罰，惟若舉發機關並非當場對該部汽車攔停，而係依違反道路交通管理事件統一
    裁罰標準及處理細則第二十三條第一項第三款「違規停車而駕駛人不在現場」及
    第五款以科學儀器取得違規證據資料（如照相機或測速器）逕行舉發者，此際舉
    發機關只能依上開處理細則第二十三條第二項規定對汽車所有人為掣單舉發，而
    如經舉發之汽車所有人在舉發通知單之應到案日期前到案，並告知處罰機關該名
    併排停車之汽車違規駕駛人姓名、身分證統一編號及住址者，處罰機關應即依前
    開細則第二十四條規定處罰該名違規駕駛人，而如汽車所有人未於應到案日期前
    到案或雖於應到案日期前到案，而未告知處罰機關實際之違規駕駛人者，處罰機
    關仍應依道路交通管理處罰條例第八十五條第三項「本條例關於車輛駕駛人之處
    罰，如應歸責於車輛所有人者，處罰車輛所有人。」規定，對車輛所有人加以處
    罰。
二、本件受處分人即異議人尊品有限公司（以下稱尊品公司）所有之車號ＤＯ－一０
    九一號自用小客貨車，於民國九十年六月二十八日上午九時五十二分許，在台北
    市○○區○○路二段一九七巷內之道路上併排停車，而駕駛人不在現場，嗣為台
    北市政府警察局信義分局交通分隊（以下稱信義分局）員警發現，而以拍照之方
    式採證，並以受處分人所有該部車號汽車有違反前揭道路交通管理處罰條例第五
    十六條第一項第六款規定之行為掣單舉發，嗣將舉發通知單送達於受處分人後，
    受處分人雖於舉發通知單上所載之應到案日期前向原處分機關提出申訴，惟未明
    白告知原處分機關當時該部汽車之違規駕駛人之確實姓名及年籍，經原處分機關
    請舉發單位即信義分局調查結果，仍認受處分人所有之該部汽車有於前揭路段併
    排停車之行為，原處分機關乃依道路交通管理處罰條例第五十六條第一項第六款
    、第八十五條第三項及違反道路交通管理事件統一裁罰標準及處理細則第二十四
    條、第四十四條第一項暨標準表之規定於九十年八月二十四日裁處該部車號汽車
    之所有人即異議人罰鍰一千二百元。
三、受處分人聲明異議意旨略以：基隆路上並沒有劃設貨車卸貨停車格，不得已停到
    巷子內，且那個巷子是死巷，停車地點並不會影響到別部汽車之出入云云，惟查
    ：
    受處分人所有前開車號汽車有在前述時地併排停車之違規事實，有採證相片一張
    在卷可稽，由該張採證相片可以很清楚的看出受處分人所有該部車號汽車確有在
    道路上併排停車之違規事實，且受處分人所有該部汽車之右方另外停有一部紅色
    之自用小客車，右前方另停有一部灰色之自用小客車，依受處分人如此併排停車
    之方式，當已影響到該二部小客車之出入，何來有如受處分人所言並未影響其他
    汽車出入之理！受處分人雖以前開情詞置辯，尚難認為可採，故本件事證明確，
    受處分人所有該部車號汽車有併排停車之違規行為堪以認定。
四、綜上所述，受處分人尊品公司所有之前揭車號汽車確有在道路上併排停車之違規
    行為，從而原處分機關依前揭道路交通管理處罰條例第五十六條第一項第六款、
    第八十五條第三項及違反道路交通管理事件統一裁罰標準及處理細則第二十四條
    、第四十四條第一項暨標準表之規定，裁處前述車號汽車之所有人即受處分人尊
    品公司罰鍰一千二百元，核無違誤，本件受處分人之異議為無理由，自應將其異
    議駁回。
據上論斷，應依道路交通案件處理辦法第十九條，裁定如主文。
中      華      民      國    九十一    年      一      月      九      日
                                      臺灣臺北地方法院交通法庭
              法  官  葉  建  廷
右正本證明與原本無異。
如不服本裁定，應於裁定送達後五日內向本院提出抗告狀。
                                          書記官  許  婉  如
中      華      民      國    九十一    年      一      月      九      日
